臺灣高等法院刑事判決
109年度上訴字第3049號
上  訴  人  臺灣臺北地方檢察署檢察官
被      告  范峻林



            楊婉伊（原名邱婉伊）





上列上訴人因被告等詐欺案件，不服臺灣臺北地方法院108年度
訴字第79號，中華民國109年5月28日第一審判決（起訴案號：臺
灣臺北地方檢察署106年度偵字第24473號），提起上訴，本院判
決如下：
    主  文
上訴駁回。
    理  由
壹、觀諸本件檢察官上訴書之上訴理由乃就原判決關於被告范峻
    林如原判決附表肆編號九及被告楊婉伊（其與被告范峻林以
    下合稱被告2人）如同表編號一至六、九至十六所示無罪部
    分為指摘，復經本院於準備程序向公訴檢察官確認本件之上
    訴範圍，其以蒞庭補充理由書稱上訴範圍僅及於上開原判決
    諭知被告2人無罪部分（見本院卷第151頁），是本院僅就此
    部分為審理，合先敘明。
貳、經本院審理結果，認第一審關於公訴意旨所指被告范峻林就
    原判決附表肆編號九及被告楊婉伊就同表編號一至六、九至
    十六，涉犯刑法第339條之4第1項第2款之三人以上共同詐欺
    取財罪嫌部分，以不能證明被告2人此部分犯罪而為無罪之
    諭知，並無違誤，並引用第一審判決書就該無罪諭知部分記
    載之理由（如附件之理由欄「丙、無罪部分」）。
參、駁回上訴之理由
ㄧ、檢察官上訴意旨略以：
  ㈠原判決就被告范峻林涉犯如原判決附表肆編號九所示部分諭
    知無罪，有下列適用法則之違誤：
　1.原判決曾於判決內多次提及，被告范峻林曾因同一或相牽連
    案件為臺灣臺東地方檢察署以106年度偵字第1384號等（上
    訴書誤繕為106年度偵字第1348號等，下稱臺東地檢起訴書
    ）案件起訴，現為臺灣臺東地方法院以107年度金訴字第33
    號案件審理中，原判決並曾調閱該案起訴書附卷，做為本案
    判斷之證據之一，而於臺東地檢起訴書中之證據清單編號l
    及14中，記載被告范峻林之供述及自白，其稱：「1.坦承有
    與被告楊婉伊、黃承志、林家禾、吳嘉興、紀金水、許皓翔
    、劉豈銘、彭韋榤（上訴書誤繕為彭韋樑）籌組詐騙車手集
    團為如（該起訴書）附表一之全部犯行，並且向被告陳昶諭
    收購被告吳嘉興之人頭帳戶，並將詐騙所得金額抽取利潤6%
    後全部交付與被告胡台華。…3.坦承係3人以上共同犯案及冒
    用政府機關、公務員名義進行如（該起訴書）附表之詐欺取
    財之行為。4.坦承有從事詐騙集團販賣帳戶、擔任取款車手
    及至快遞公司領人頭帳戶所寄送包裹之分擔行為，坦承有於
    附表之時間提領附表所示被害人或告訴人所匯入人頭帳戶之
    金額（民國106年4月3日鐵路刑大）5.證明被告葉佳衛係在
    線上遊戲『老子有錢』販售帳戶與被告范峻林，並相約交付款
    項及更改密碼。6.坦承有以新臺幣（下同）7,000元收購楊
    婉伊之帳戶。…1.證明被告許皓翔、紀金水、楊婉伊、彭韋
    榤（上訴書誤繕為彭韋樑）、劉豈銘均係受其指揮之車手，
    從事如（該起訴書）附表所示提領款項、領取作為詐騙使用
    包裹、向被害人領取財物之行為。2.證明被告陳昶諭曾將被
    告吳嘉興所申設之金融帳戶以2萬元出售與其作為詐騙使用
    之事實。3.證明其受易信調度哥指揮從事詐騙集團販賣帳戶
    、擔任取款車手及至快遞公司領人頭帳戶所寄送包裹之分擔
    行為，且被告彭韋榤、楊婉伊均有加入該詐騙集團擔任取款
    車手及被告楊婉伊以7,000元販賣其名下玉山銀行000-00000
    0000xxxx號（詳卷）帳號與被告范峻林作為詐騙之用（106
    年4月3日鐵路刑大）4.證明被告楊婉伊自105年11月擔任詐
    騙集團車手，後來負責至宅急便領貨，整理卡片，將帳號交
    給調度，由調度分配卡片給車手。被告許皓翔曾與我一起擔
    任車手，被告陳昶諭為收購帳戶之人，其將吳嘉興名下帳戶
    販售與我後沒有將錢給全給吳嘉興，後來我自己聯絡被告吳
    嘉興，被告彭韋榤（上訴書誤繕為彭韋樑）是被告劉豈銘介
    紹而來。5.證明其彙整如（該起訴書）附表所示車手所提領
    而來之金錢均交付予被告胡台華。6.證明該集團車手流動率
    很高，有紀金水、許皓翔、劉豈銘、彭韋榤、楊婉伊。7.證
    明被告彭駿豪曾帶被告林家禾、黃承志參與其所組成之詐騙
    集團遭拒後，由被告彭駿豪組織被告林家禾、黃承志從事詐
    騙之工作。」
　2.有關原判決附表肆編號九被害人莊閔存係於106年3月2日下
    午5時38分許匯入1萬3,000元至原判決附表貳編號六之帳戶
    ，而該帳戶於被害人莊閔存匯款後雖無提款紀錄，但依被告
    范峻林於臺東地檢起訴書證據清單所認，被告范峻林負責之
    分工包括「並且向被告陳昶諭收購被告吳嘉興之人頭帳戶，
    並將詐騙所得金額抽取利潤6%後全部交付與被告胡台華」、
    「有從事詐騙集團販賣帳戶、擔任取款車手及至快遞公司領
    人頭帳戶所寄送包裹之分擔行為」、「被告許皓翔、紀金水
    、楊婉伊、彭韋榤、劉豈銘均係受被告范峻林指揮之車手，
    從事提領款項、領取作為詐騙使用包裹、向被害人領取財物
    之行為」、「被告范峻林受易信調度哥指揮從事詐騙集團販
    賣帳戶、擔任取款車手及至快遞公司領人頭帳戶所寄送包裹
    之分擔行為」等，是縱使被告范峻林於106年3月2日下午5時
    38分後未曾自林懋文所提供之郵局（帳號0000000000xxxx，
    詳卷）帳戶內提領款項，然被害人莊閔存所匯出之1萬3,000
    元已存入被告范峻林所控制之帳戶內，被害人莊閔存已然無
    法取回其所遭詐欺之款項，此時被告范峻林所屬詐欺集團已
    詐騙被害人莊閔存既遂，依上述被告范峻林所坦承之分工內
    容，何以被告范峻林不必為被害人莊閔存遭詐欺之犯行負責
    ，原判決對於卷內現存之證據即有應予調查而未予調查之違
    誤。
　㈡原判決就被告楊婉伊涉犯如原判決附表肆編號一至六、九至
    十六所示部分諭知無罪，有下列適用法則之違誤：
  1.於臺東地檢起訴書中之證據清單編號4及17中，記載被告楊
    婉伊之供述及自白，其稱：「1.坦承所申設之玉山銀行中山
    分行帳號000000000xxxx號（詳卷）及中華郵政帳戶係販賣
    予被告范峻林作為詐騙之用。2.坦承於106年3月30日下午2
    時20分許在臺北市○○區○○街00號受被告范峻林指揮，而與被
    告吳嘉興共同領取被害人李修儀、簡誌賢、徐盟城等人遭詐
    騙之金融存摺及提款卡等物之事實。3.坦承持有如（該起訴
    書）附表所示之電話、帳戶係從事詐騙集團詐騙之用。4.坦
    承金色手機OPPO行動電話係被告范峻林交付其作為詐騙使用
    之公機。5.坦承自106年2月下旬透過遊戲認識被告范峻林後
    ，加入被告范峻林及易信調度哥之詐騙集團受其等指揮，擔
    任收件、寄件、取款（車手）工作，並從事如（該起訴書）
    附表所示之取款行為，每日報酬固定為1,000至1,500元，最
    後一次取款是106年3月29日，是在臺北市萬華區由被告范峻
    林拿卡片給我，被抓的前一天也有去取款。…1.證明被告范
    峻林邀請其加入該易信調度哥詐騙集團，且被告范峻林曾以
    1本帳戶8,000元向其收購其帳戶。被告范峻林曾教導提款（
    車手）之技巧及相關詐騙提款取人頭帳戶包裹之流程。易信
    調度哥會直接跟其聯絡，且被告范峻林要求其教授被告吳嘉
    興提款（車手）之技巧。…1.證明該詐騙集團成員有被告范
    峻林、彭韋榤、吳嘉興、劉豈銘、黃承志。被告彭韋榤、黃
    承志與我均擔任取款（車手），吳嘉興負責租房子，范峻林
    負責收車手提款而來的錢，為該詐騙集團上級，負責指揮其
    領包裹、寄件、試卡、取款。2.證明易信調度哥透過易信通
    訊軟體聯絡其至新北市○○區○○路0○0號收取寄件包裹後，用
    包裹內的提款卡前往提款後將錢交給被告范峻林。2.被告范
    峻林付租金承租臺北市隆昌街作為詐騙集團車手的聚會地點
    ，因為我男友許皓翔在澎湖擔任車手被抓，被告范峻林同情
    我就請我幫忙領包裹。3.被告許皓翔、林家禾、黃承志、彭
    韋榤曾來過臺北市隆昌街聚會地點，亦曾看過被告彭駿豪帶
    被告黃承志及被告林家禾來找被告范峻林。4.被告范峻林支
    付其報酬為取款金額的2%。5.調度哥叫其轉寄提款卡至臺中
    營業所。」等節。
　2.由上述臺東地檢起訴書所記載之證據清單內容，可知被告楊
    婉伊並非僅負責詐騙集團內提領款項之車手工作，尚且還負
    責提供帳戶、領取轉交人頭帳戶及金融卡、教授新進車手犯
    罪技巧等犯罪內容，而原判決僅以其附表肆編號一至六、九
    至十六之106年2月19日、同年2月20日、同年3月2日、同年4
    月18日、同年4月19日之自動櫃員機監視器錄影影像擷取照
    片（見偵卷第9至21頁），係拍攝被告范峻林之提款行為，
    並未有拍攝被告楊婉伊之提款行為，而認被告楊婉伊未涉及
    此部分犯行，而未就被告楊婉伊上述自承之分工內容予以論
    斷被告楊婉伊是否有就原判決附表肆編號一至六、九至十六
    所指犯行參與提領款項以外之其他分工，原判決此處即有應
    予調查之證據未予調查之違誤。
  ㈢綜上所述，原判決適用法則部分尚嫌未洽，爰提起上訴，請
    將原判決撤銷，更為適當合法之判決等語。
二、經查：
　㈠關於被告范峻林如原判決附表肆編號九所示部分：
　　按共同正犯間，對其他共同正犯在犯意聯絡範圍內所實行之
    行為，固應同負全部責任，然若其他共同正犯所實行之行為
    ，已踰越犯意聯絡範圍，就此軼出部分，即難令負共同正犯
    之責（最高法院97年度台上字第244號判決意旨參照）。本
    件詐欺集團既有多數成員，則對於個別不同被害人之財產法
    益侵害，並非必由相同組合之成員參與犯罪，而有可能係由
    不同組合之成員實行不同被害人受害部分，則就未參與該被
    害人受害部分之成員，因已踰越其犯意聯絡範圍，即難令其
    負共同正犯之責。經查，臺東地檢起訴書附表一編號27固載
    詐騙集團成員指示被告范峻林取走包括林懋文所申設之前開
    郵局帳戶等數個帳戶之存摺及提款卡後，再由被告范峻林提
    領該等帳戶內之款項交付與胡台華，並收取報酬等情。惟姑
    不論該起訴案件迄未經法院判決有罪確定，縱其起訴事實為
    真，被告范峻林於該另案就林懋文所申設郵局帳戶之提領款
    項時間為106年3月1日中午12時50分許（見原審訴字卷二第6
    7頁），又本案原審所認定被告范峻林就該帳戶之最後提領
    時間為106年3月2日上午9時49分許，均早於如原判決附表肆
    編號九所示被害人莊閔存匯款之時間即106年3月2日下午5時
    38分許，且已隔相當之時間，則在欠缺其他積極證據足資補
    強之情況下，自難率認於被害人莊閔存匯款之時，仍係由被
    告范峻林控制該帳戶，尚難排除本件詐欺集團於被告范峻林
    自該帳戶為最後提領後，就其後被害人莊閔存匯款部分，改
    指派其他成員掌管該帳戶並提領款項之可能性。是依無罪推
    定及有疑唯利被告之原則，應認就被害人莊閔存匯款部分，
    已逾被告范峻林與其他詐欺集團成員間犯意聯絡之範圍，自
    難令其就此部分負共同正犯之責。
　㈡關於被告楊婉伊如原判決附表肆編號一至六、九至十六所示
    部分：
    依卷內事證，被告楊婉伊僅係受被告范峻林指揮之車手，尚
    難認定被告楊婉伊對被告范峻林之犯行均知悉，且觀諸原判
    決附表肆編號一至六、九至十六之106年2月19日、同年2月2
    0日、同年3月2日、同年4月18日、同年4月19日之自動櫃員
    機監視器錄影影像擷取照片（見偵卷第9至21頁），均未拍
    攝到被告楊婉伊之提款行為，復無其他證據足資證明被告楊
    婉伊有參與此部分犯罪等節，業經原判決論述綦詳。縱使檢
    察官上訴意旨所引臺東地檢起訴書記載之證據清單內容為真
    ，被告楊婉伊並非僅負責提領款項之車手工作，尚且負責提
    供帳戶、領取轉交人頭帳戶及金融卡、教授新進車手犯罪技
    巧等犯罪內容，惟細繹原審諭知被告楊婉伊無罪部分之匯入
    帳戶，均非被告楊婉伊於該另案中所提供之帳戶，亦無積極
    證據證明此等匯入帳戶係由其領取轉交，或此部分領款車手
    之犯罪技巧係其所傳授，故難認被告楊婉伊確有參與原判決
    附表肆編號一至六、九至十六提領款項外之其他分工。則依
    前揭說明，此部分已逾被告楊婉伊與其他詐欺集團成員間犯
    意聯絡之範圍，自難令其就此部分負共同正犯之責。
三、綜上所述，原判決就被告范峻林被訴如原判決附表肆編號九
    及被告楊婉伊被訴如同表編號一至六、九至十六所示部分，
    均以犯罪不能證明而為無罪之諭知，查無違法或不當，應予
    維持，檢察官上訴為無理由，應予駁回。
據上論斷，應依刑事訴訟法第368條、第373條，判決如主文。
本案經檢察官劉文婷提起公訴，檢察官陳國安提起上訴，檢察官
鄧媛到庭執行職務。
中　　華　　民　　國　　109 　年　　11　　月　　24　　日
                  刑事第四庭    審判長法　官  陳筱珮
                                      法　官  陳玉雲
                                      法　官  吳元曜
以上正本證明與原本無異。
檢察官如不服本判決，應於收受送達後20日內向本院提出上訴書
狀，惟須受刑事妥速審判法第9條限制。其未敘述上訴之理由者
，並得於提起上訴後20日內向本院補提理由書(均須按他造當事
人之人數附繕本)「切勿逕送上級法院」。
刑事妥速審判法第9條：
除前條情形外，第二審法院維持第一審所為無罪判決，提起上訴
之理由，以下列事項為限：
一、判決所適用之法令牴觸憲法。
二、判決違背司法院解釋。
三、判決違背判例。
刑事訴訟法第 377 條至第 379 條、第 393 條第 1 款之規定，
於前項案件之審理，不適用之。
                                      書記官  黃亮潔
中　　華　　民　　國　　109 　年　　11　　月　　24　　日

附件：臺灣臺北地方法院108年度訴字第79號刑事判決
　　　
　　　
臺灣臺北地方法院刑事判決
108年度訴字第79號
公　訴　人　臺灣臺北地方檢察署檢察官
被　　　告　范峻林　
　　　　　　　　　　
　　　　　　　　　　 
　　　　　　　　　　　
　　　　　　楊婉伊(原名邱婉伊)
                    
　　　　　　　　　　
　　　　　　　　　　　
　　　　　　　　　　　　
上列被告等因詐欺案件，經檢察官提起公訴（106年度偵字第244
73號），本院判決如下：
    主  文
壹、主刑部分
范峻林犯如附表壹編號一至十五主文欄所示之罪，分別量處如附
表壹編號一至十五主文欄所示之刑。應執行有期徒刑參年拾月。
楊婉伊犯如附表壹編號十六至十八主文欄所示之罪，分別量處如
附表壹編號十六至十八主文欄所示之刑。應執行有期徒刑壹年陸
月。
貳、無罪部分
范峻林被訴如附表肆編號九所示部分無罪。
楊婉伊被訴如附表肆編號一至六、九至十六所示部分無罪。
參、不受理部分
范峻林被訴如附表肆編號二、七、八所示部分公訴不受理。
楊婉伊被訴如附表肆編號七、八所示部分公訴不受理。
肆、沒收部分
未扣案犯罪所得如附表伍各編號犯罪所得欄所示部分沒收，於全
部或一部不能沒收或不宜執行沒收時，追徵其價額。
    事  實
一、范峻林、楊婉伊、劉豈銘（所涉詐欺案件，由臺灣臺東地方
    法院以107年度金訴字第33號案件審理中）、真實姓名、年
    籍不詳，綽號「調度哥」之成年男子（下稱「調度哥」）與
    其他真實姓名年籍不詳之詐欺集團成員，共同意圖為自己不
    法之所有，基於三人以上共同詐欺取財之犯意聯絡，於民國
    106年2月17日，由該詐欺集團某成年成員以附表參詐欺時間
    、方式欄所示方式聯絡，並對廖偉廷等人施以各該詐術，致
    廖偉廷等人陷於錯誤，分別於附表參被害人、告訴人匯入金
    額欄所示時間為匯款後，由詐欺集團某成年成員通知范峻林
    ，范峻林再指揮楊婉伊於附表參被告領款時間、地點與金額
    欄所示時間、地點提領款項，楊婉伊分得所提領款項百分之
    2，范峻林分得楊婉伊提領款項百分之4後，並將其餘款項交
    由詐欺集團某成年成員。
二、范峻林、劉豈銘、「調度哥」之成年男子與其他真實姓名年
    籍不詳之詐欺集團成員，復共同意圖為自己不法之所有，基
    於三人以上共同詐欺取財之犯意聯絡，自106年2月19日至同
    年4月19日止，由該詐欺集團某成年成員以電話聯繫附表肆
    編號一、三至六、十至十六所示之被害人、告訴人，以如附
    表肆編號一、三至六、十至十六之詐欺時間、方式欄所示方
    式施以詐術，致其等陷於錯誤，分別於附表肆編號一、三至
    六、十至十六之被害人、告訴人匯入金額欄所示時間匯款後
    ，詐欺集團某成年成員通知范峻林，范峻林於附表肆編號一
    、三至六、十至十六被告領款時間、地點與金額欄所示時間
    、地點提領款項，並分得提領款項百分之6後，將其餘款項
    交由詐欺集團某成年成員。
三、案經廖偉廷、陳靖婷、魏湘樺、徐孟羚、陳俊傑、楊晉傑、
    朱振綸、陳威齊、郭苓妤、郭筱薇、石雅茹、羅喬鴻、李冠
    德、林榮泓訴由臺北市政府警察局刑事警察大隊報告臺灣臺
    北地方檢察署檢察官偵查起訴。
    理  由
甲、有罪部分
壹、程序方面
一、審理範圍
  ㈠按提起公訴，應由檢察官向管轄法院提出起訴書為之，刑事
    訴訟法第264條第1項定有明文。又案件有無起訴，端視其是
    否在檢察官起訴書所載犯罪事實範圍之內而定（最高法院10
    3年度台上字第4474號判決意旨參照）。而刑事訴訟之審判
    ，係採彈劾主義，亦即不告不理原則，法院對於被告之行為
    ，應受審判之對象（範圍），乃指起訴書（或自訴狀）所記
    載之被告「犯罪事實」（包括起訴效力所及之具有同一案件
    關係之犯罪事實）而言；至犯罪事實是否已起訴，應以檢察
    官起訴書犯罪事實欄記載為準，苟起訴書犯罪事實欄未記載
    之犯罪事實，不得認為已起訴，除與起訴論罪部分有單純一
    罪或裁判上一罪之關係，為起訴效力所及，應併予審判者外
    ，未經起訴之犯罪事實不得予以審判（最高法院97年度台上
    字第1429號、99年度台上字第3458號判決意旨參照）。
　㈡查起訴意旨於起訴書附表三編號2，固載被告范峻林擔任車手
    頭，被告楊婉伊負責擔任取款之角色（即車手），於106年3
    月3日自台北富邦銀行帳號000-000000000000帳戶（下稱富
    邦銀行帳戶）提款之事實，惟富邦銀行帳戶並未記載於起訴
    書犯罪事實欄因詐欺集團成年成員施用詐術陷於錯誤之人，
    所匯款至如起訴書附表一所示帳戶之列，是富邦銀行帳戶非
    為起訴書犯罪事實欄所載告訴人、被害人匯款之收款帳戶，
    復經檢察官當庭表示被告楊婉伊於起訴書附表三編號2之提
    款行為有漏載，應為告訴人歐碧淳所匯入之款項，係起訴書
    附表一被害人列表漏載歐碧淳云云（見108年度訴字第79號
    卷、下稱本院卷、本院卷一第239頁），可知有關被害人歐
    碧淳之犯罪事實，非為起訴書犯罪事實之範圍，復未經檢察
    官追加起訴，揆諸上開意旨，猶無從逕對被告范峻林、楊婉
    伊就未經起訴之該部分事實予以審理（亦即，祇能依起訴書
    附表一、三編號1，即本判決附表參），先予指明。
二、證據能力部分
　㈠按被告以外之人於審判外之陳述，雖不符合刑事訴訟法第159
    條之1至第159條之4之規定，但經當事人於審判程序同意作
    為證據，法院審酌該言詞陳述或書面陳述作成時之情況，認
    為適當者，亦得為證據。當事人、代理人或辯護人於法院調
    查證據時，知有第159條第1項不得為證據之情形，而未於言
    詞辯論終結前聲明異議者，視為有前項之同意，此觀刑事訴
    訟法第159條第1項、第159條之5自明。查本判決所引用被告
    以外之人於審判外之言詞或書面陳述，雖屬傳聞證據，惟被
    告范峻林、楊婉伊於本院準備程序中同意有證據能力（見本
    院卷一第138頁、第574頁），且至言詞辯論終結前亦未聲明
    異議，本院審酌此等證據資料作成時之情況，尚無何違法取
    證或其他瑕疵，亦認為以之作為證據應屬適當，揆諸上開規
    定，認上開證據資料均有證據能力。
  ㈡本判決下列認定事實所引用之非供述證據，並無證據證明係
    公務員違背法定程序取得之證據，且與本件待證事實具有自
    然之關聯性，均得作為證據。
貳、實體方面
一、上開事實，業據被告范峻林、楊婉伊於本院準備程序及審理
    中均坦承不諱（見本院卷一第137頁、本院卷二第19頁、第3
    50頁），核與證人即同案被告劉豈銘於警詢及偵查之證述、
    證人即告訴人徐孟羚、陳威齊、郭苓妤、郭筱薇、石雅茹、
    羅喬鴻、李冠德、林榮泓、廖偉廷、陳靖婷、魏湘樺、證人
    即被害人鄭曜祥、黃國豪、王伯崴、張瀚文之證述大致相符
    （見偵卷第49至50頁、第52至54頁、第56至57頁、第59至61
    頁、第66至67頁、第69頁及其背面、第71至72頁、第74至75
    頁、第129至130頁、第132至133頁、第135至136頁、第137
    至138頁、第139至141頁、第143至144頁、第146至148頁）
    ，並有如附表參、附表肆編號一、三至六、十至十六之相關
    證據資料欄所示之證據、監視器擷取照片（見偵卷第8至21
    頁）在卷可稽，是被告范峻林、楊婉伊上揭任意性自白與事
    實相符，堪以採信。本件事證明確，被告范峻林、楊婉伊犯
    行均堪以認定，應予依法論科。
二、論罪科刑
  ㈠論罪
  ⒈按共同正犯，本係互相利用，以達共同目的，並非每一階段
    行為，各共同正犯均須參與。而共同實施犯罪行為，在合同
    意思範圍以內，相互利用他人之行為，以達其犯罪之目的，
    原不必每一階段行為均經參與，祇須分擔犯罪行為之一部，
    即應對於全部所發生之結果共同負責（最高法院72年度臺上
    字第1978、5739號判決意旨參照）。經查，被告范峻林、楊
    婉伊雖未親自以附表參之全部詐欺手法訛詐附表參之告訴人
    ；被告范峻林雖未親自以附表肆編號一、三至六、十至十六
    之全部詐欺手法訛詐附表肆編號一、三至六、十至十六之被
    害人、告訴人，惟係在共同犯罪意思之聯絡下相互分工，被
    告范峻林就其知情之部分於事實欄一參與負責指揮車手、於
    事實欄二參與擔任負責提款之車手；被告楊婉伊就其知情之
    部分於事實欄一參與擔任負責提款之車手，並將提領款項交
    給被告范峻林，自屬本次訛詐告訴人、被害人取款犯行所不
    可或缺之環節，自應就共同正犯間實行犯罪之行為共同負責
    。
  ⒉核被告范峻林如事實欄一、二之附表參編號一、三、附表肆
    編號一、三至六、十至十六所為，均係犯刑法第339條之4第
    1項第2款三人以上共同詐欺取財罪。被告范峻林如事實欄一
    之附表參編號二所為，告訴人陳靖婷因本案詐欺集團某成年
    成員施用詐術致陷於錯誤後，雖有使用國泰世華商業銀行之
    ATM執行跨行轉帳3萬元至附表貳編號九之帳戶，因轉帳交易
    失敗，並未將款項轉出，有永豐商業銀行109年1月31日作心
    詢字第1090122126號函暨檢附陳靖婷之交易明細表在卷可稽
    （見本院卷二第27至29頁），可知本案詐欺集團並未取得告
    訴人陳靖婷之財產，應屬未遂，是被告范峻林此部分所為，
    係犯刑法第339條之4第1項第2款、第2項之三人以上共同犯
    詐欺取財未遂罪。起訴意旨認此部分屬刑法第339條之4第1
    項第2款之三人以上共同犯詐欺取財罪，容有誤會，且刑事
    訴訟法第300條所謂變更法條，係指罪名之變更而言，若僅
    行為態樣有正犯、從犯之分，或既遂、未遂之分，即無庸引
    用刑事訴訟法第300條變更起訴法條（最高法院101年度台上
    字第3085號判決意旨參照），是此部分毋庸變更起訴法條，
    併此說明。
  ⒊核被告楊婉伊如事實欄一之附表參編號一、三所為，均係犯
    刑法第339條之4第1項第2款三人以上共同詐欺取財罪。被告
    楊婉伊如事實欄一之附表參編號二所為，因本案詐欺集團並
    未取得告訴人陳靖婷之財產，應屬未遂，業如上開甲、貳、
    二、㈠、⒉所述，係犯刑法第339條之4第1項第2款、第2項之
    三人以上共同犯詐欺取財未遂罪。
  ⒋被告范峻林、楊婉伊就附表參編號一至三之犯行；被告范峻
    林就附表肆編號一、三至六、十至十六之犯行，與劉豈銘、
    「調度哥」及其等所屬詐欺集團其他成年成員等數人間，有
    犯意聯絡及行為分擔，均應論以共同正犯。
　⒌被告范峻林就附表參編號一至三、附表肆編號一、三至六、
    十至十六；被告楊婉伊就附表參編號一至三，均係由詐欺集
    團成員分別以附表參編號一至三、附表肆編號一、三至六、
    十至十六各該編號所示詐欺方式，分別騙取各該被害人、告
    訴人之款項，各次行為均可獨立區分，且乃侵害不同被害人
    、告訴人之財產法益，是被告范峻林、楊婉伊就上開數犯罪
    行為之間，犯意各別，應予分論併罰。
  ㈡刑之減輕部分
    被告范峻林、楊婉伊如附表參編號二所示犯行，既屬未遂犯
    ，業經本院說明如上，爰依刑法第25條第2項規定，按既遂
    犯之刑度減輕其刑。
  ㈢科刑
  ⒈爰以行為人責任為基礎，審酌被告范峻林、楊婉伊正值青壯
    年，竟不思依憑自己能力及勞力以正當、合法之途徑賺取錢
    財，竟為貪圖輕易獲取金錢，參與詐欺集團之犯行，與詐欺
    集團之成年成員間遂行詐騙犯行之分工，先由不詳成員訛詐
    被害人、告訴人等後，再由被告范峻林、楊婉伊取得被害人
    、告訴人款項得手，終造成財產損害，亦嚴重危害社會秩序
    ，所為實有不該；惟念及被告范峻林、楊婉伊尚能承認錯誤
    並坦承犯行，再考量被告范峻林、楊婉伊於本案中參與詐欺
    集團之程度及分工角色均非上游主導之角色；兼衡被告范峻
    林自述從事木工工作、受有高中肄業之教育程度、有三名子
    女及母親需扶養之家庭生活狀況（見本院卷二第352頁）；
    被告楊婉伊自述從事服務業工作、受有國中畢業之教育程度
    、尚無需扶養他人之家庭生活狀況（見本院卷二第352頁）
    ，暨其等犯罪之動機、目的、手段等一切情狀，分別就被告
    范峻林、楊婉伊如附表壹犯罪事實欄所示之犯行，量處如附
    表壹主文欄所示之刑。
  ⒉按數罪併罰合併定應執行刑，旨在綜合斟酌犯罪行為之不法
    與罪責程度，及對犯罪行為人施以矯正之必要性，而決定所
    犯數罪最終具體應實現之刑罰，以符罪責相當之要求，屬恤
    刑制度之設計。定其刑期時，應再次對被告責任為之檢視，
    並特別考量其犯數罪所反映之人格特性，及與刑罰目的相關
    之刑事政策妥為裁量。本院依加重詐欺罪之規範目的及被告
    范峻林、楊婉伊各次行為情狀，被告范峻林罪數共計15次（
    含其中一罪為未遂）、被告楊婉伊罪數共3次（含其中一罪
    為未遂），上開罪刑所反應出之人格特性，如以實質累加之
    方式定應執行刑，則處罰之刑度顯然超過其行為之不法內涵
    ，而違反罪刑原則；衡以被告范峻林指揮車手並擔任車手以
    提款分贓、被告楊婉伊擔任車手以提款分贓，被害對象及行
    為期間各如附表參編號一至三、附表肆編號一、三至六、十
    至十六所列，並出於相同犯罪動機，侵害同種財產法益類型
    ，被告范峻林、楊婉伊所牟取之不法利益非高，所參與之手
    段與程度整體犯罪之非難評價，亦難與幕後主導之要角相提
    並論，如未考量其於該詐欺集團之分工角色輕重，亦與刑罰
    手段相當性不符，故綜合上開各情判斷，分別定其應執行刑
    如主文所示。
三、沒收
　㈠按犯罪所得，屬於犯罪行為人者，沒收之；前二項之沒收，
    於全部或一部不能沒收或不宜執行沒收時，追徵其價額。宣
    告前二條之沒收或追徵，有過苛之虞、欠缺刑法上之重要性
    、犯罪所得價值低微，或為維持受宣告人生活條件之必要者
    ，得不宣告或酌減之。刑法第38條之1第1項前段、第3 項、
    第38條之2第2項分別定有明文。且按共同正犯犯罪所得之沒
    收或追徵，應就各人所分得之數為之；又所謂各人「所分得
    」之數，係指各人「對犯罪所得有事實上之處分權限」而言
    ，其各成員有無犯罪所得、所得數額，係關於沒收、追繳或
    追徵標的犯罪所得範圍之認定，雖非屬犯罪事實有無之認定
    ，不適用「嚴格證明法則」，無須證明至毫無合理懷疑之確
    信程度，事實審法院仍應視具體個案之實際情形，於各共同
    正犯有無犯罪所得，或犯罪所得多寡，綜合卷證資料及調查
    結果，依自由證明程序釋明其合理之依據而為認定，倘若共
    同正犯各成員內部間，對於不法利得分配明確時，應依各人
    實際分配所得宣告沒收；若共同正犯成員對不法所得並無處
    分權限，與其他成員亦無事實上之共同處分權限者，自不予
    諭知沒收；然若共同正犯各成員對於不法利得享有共同處分
    權限時，則仍應負共同沒收之責（最高法院106年度台上字
    第539號判決意旨參照）。
　㈡查被告范峻林於本案之犯罪所得，於擔任車手提領部分，依
    提領款項百分之6計算，指揮楊婉伊提領部分，則是依照提
    領款項百分之4計算乙節，業據被告范峻林自述在案（見本
    院卷二第252頁）。茲就被告范峻林各次犯行之犯罪所得分
    述如下：
　⒈被告范峻林指揮被告楊婉伊由附表貳編號九之帳戶內所提領
    之金額合計新臺幣（下同）5萬9,000元，高於附表參編號一
    、三之告訴人廖偉廷、魏湘樺匯入該帳戶之總額4萬9,997元
    ，是被告范峻林自附表貳編號九之帳戶所犯得之犯罪所得，
    應以告訴人匯款之金額作為犯罪所得之基準。至附表參編號
    二，因告訴人陳靖婷之款項未匯入附表貳編號九之帳戶，此
    部分犯罪事實，被告范峻林自無從指揮被告楊婉伊領得告訴
    人陳靖婷之款項，故不計入犯罪所得。
  ⒉被告范峻林由附表貳編號一之帳戶內提領之金額合計19萬7,6
    00元，高於附表肆編號一之告訴人徐孟羚匯入該帳戶之總額
    10萬0,975元；由附表貳編號二之帳戶內提領之金額合計13
    萬0,800元，高於附表肆編號三之告訴人鄭曜祥匯入該帳戶
    之總額8萬6,955元；由附表貳編號八之帳戶內提領之金額合
    計14萬7,900元高於附表肆編號十五、十六之告訴人李冠德
    、林榮泓匯入該帳戶帳戶之總額8萬7,955元，是被告范峻林
    自附表貳編號一、二、八所獲得之犯罪所得，應以告訴人等
    匯款之金額作為計算犯罪所得之基準，是以被告范峻林自附
    表肆編號一所示附表貳編號一之帳戶、附表肆編號三所示附
    表貳編號二之帳戶、附表肆編號十五、十六所示附表貳編號
    八之帳戶，所提領之贓款所獲得報酬，即如附表肆編號一、
    三、十五、十六「應沒收犯罪所得金額欄」所示；又被告范
    峻林由附表貳編號三之帳戶內提領總額為14萬9,000元，低
    於附表肆編號四至六之被害人黃國豪、王伯崴、張瀚文所匯
    入該帳戶之總額14萬9,063元，從而被告范峻林自附表貳編
    號三之帳戶提領贓款之犯罪所得之計算，應以其所提領金額
    作為其計算犯罪所得之基準，且因被告范峻林所提領之贓款
    金額與被害人黃國豪、王伯崴、張瀚文所匯款項總額之差額
    （不足額）為63元，其中以被害人張瀚文如附表肆編號六之
    106年2月20日21時55分許匯款2萬9,985元時間最晚，應認該
    未提領之部分（即不足額部分），應屬被害人張瀚文所匯之
    款項，是以被告范峻林自附表肆編號四至六所示附表貳編號
    三之帳戶所提領之贓款所獲報酬，即如附表肆編號四至六「
    應沒收犯罪所得金額欄」所示；被告范峻林由附表貳編號七
    之帳戶內提領總額為14萬5,000元，低於附表肆編號十至十
    四之告訴人陳威齊、郭芩妤、郭筱薇、石雅茹、羅喬鴻所匯
    入該帳戶之總額14萬5,328元，從而被告范峻林自附表貳編
    號七之帳戶提領贓款之犯罪所得之計算，應以其所提領金額
    作為其計算犯罪所得之基準，且因被告范峻林所提領之贓款
    金額與告訴人陳威齊、郭芩妤、郭筱薇、石雅茹、羅喬鴻所
    匯款項總額之差額（不足額）為328元，其中以告訴人郭芩
    妤如附表肆編號十一之106年4月18日23時40分許匯款2,222
    元時間最晚，應認該未提領之部分（即不足額部分），應屬
    告訴人郭芩妤所匯之款項，是以被告范峻林自附表肆編號十
    至十四所示附表貳編號七之帳戶所提領之贓款所獲報酬，即
    如附表肆編號十至十四「應沒收犯罪所得金額欄」所示。
　⒊從而，被告范峻林就附表參編號一、三、附表肆編號一、三
    至六、十至十六所示加重詐欺犯行之犯罪所得總額經計算後
    ，應為3萬6,190元（計算式：1,199＋800＋6,058＋5,217＋1,79
    9＋1,799＋5,342＋1,255＋114＋607＋5,756＋967＋1,799＋3,478）
    ，且未據扣案，應依法宣告沒收，並於全部或一部不能沒收
    或不宜執行沒收時，追徵其價額。
  ㈢查被告楊婉伊本案之犯罪所得是依照提領款項的百分之2計算
    乙節，業據被告楊婉伊自述在案（見本院卷一第574頁）。
    查被告楊婉伊受被告范峻林指揮，由附表貳編號九之帳戶內
    所提領之金額合計5萬9,000元，高於附表參編號一、三之告
    訴人廖偉廷、魏湘樺匯入該帳戶之總額4萬9,997元，是被告
    楊婉伊自附表貳編號九之帳戶所犯得之犯罪所得，應以告訴
    人廖偉廷、魏湘樺匯款之金額作為被告楊婉伊此部分犯罪所
    得之基準，是以被告楊婉伊自附表貳編號九之帳戶提領之贓
    款所獲取報酬，即如附表參編號一、三「應沒收犯罪所得金
    額欄」所示。至附表參編號二，因告訴人陳靖婷之款項未匯
    入附表貳編號九之帳戶，此部分犯罪事實，被告楊婉伊自無
    從領得告訴人陳靖婷之款項，故不計入犯罪所得。從而，被
    告楊婉伊就附表參編號一、三所示加重詐欺犯之犯罪所得總
    額經計算後，應為1,000元（計算式：600＋400），且未據扣
    案，應依法宣告沒收，並於全部或一部不能沒收或不宜執行
    沒收時，追徵其價額。
乙、不另為無罪部分
壹、公訴意旨雖以：被告范峻林、楊婉伊加入劉豈銘、「調度哥
    」及其他真實姓名年籍均不詳之成年人等3人以上以實施詐
    術為手段之詐欺集團，負責擔任取款之角色（即車手），且
    被告范峻林尚擔任車手頭，約定以各次詐得金額之提領款項
    按比例作為報酬，認被告范峻林、楊婉伊另涉犯組織犯罪防
    制條例第3條第1項後段參與犯罪組織罪嫌等語。
貳、惟按106年4月21日修正施行前之組織犯罪防制條例第2條關
    於「犯罪組織」之定義原規定「本條例所稱犯罪組織，係指
    三人以上，有內部管理結構，以犯罪為宗旨或以其成員從事
    犯罪活動，具有集團性、常習性及脅迫性或暴力性之組織。
    」，其後於106年4月19日經總統以華總一義字第1060004725
    1號令修正公布為「本條例所稱犯罪組織，指三人以上，以
    實施強暴、脅迫、詐術、恐嚇為手段或最重本刑逾五年有期
    徒刑之刑之罪，所組成具有持續性及牟利性之有結構性組織
    」（第1項）、「前項有結構性組織，指非為立即實施犯罪
    而隨意組成，不以具有名稱、規約、儀式、固定處所、成員
    持續參與或分工明確為必要。」（第2項），並自同年月21
    日生效施行，參諸此次修正理由，可知修正後第1項雖以「
    有結構性組織」取代原條文之「內部管理結構」，並刪除「
    集團性」、「習常性」等用語，惟依修正後第2項對於「有
    結構性組織」之定義，其中「指非為立即實施犯罪而隨意組
    成」乃與原條文「常習性」之意義即「組織以持續性之存續
    為目的，並非為某單一特定犯罪，或某特定人士而組成」相
    當，至於「不以具有名稱、規約、儀式、固定處所、成員持
    續參與或分工明確為必要」部分，則與最高法院102年度台
    上字第2653號判決所揭櫫「至其組織成員有無固定服勤時間
    、是否得以自由離職、有無參與幫派之名冊、有無內部懲處
    違抗命令之規範或相關義務之幫規、有無踐行入幫儀式、成
    員間之職務分配或職務名稱等情形，均非所問」之意旨相符
    ，此由修正理由略以「原『內部管理結構』，其意義與範圍未
    臻明確，致實務認定及適用迭生爭議」、「原規定以具習常
    性為要件，易使人誤解犯罪組織須有犯罪之習慣始能成立」
    即臻明瞭，堪認此部分僅屬法律用語之明確化、法律見解之
    明文化，尚與構成要件變更無涉，惟修正後第1項乃依照聯
    合國打擊跨國組織犯罪公約第2條而擴張「犯罪組織」之犯
    罪手段態樣，另增加「詐術」或「最重本刑逾5年有期徒刑
    之刑之罪」及增加「牟利性」要件，足見修正後之犯罪組織
    手段態樣已有擴張，非以實施「強暴」、「脅迫」、「恐嚇
    」為手段之「暴力性」為必要，而係因應犯罪組織現代化、
    犯罪手法之多元化，增加公約中所規範犯罪組織「實施嚴重
    犯罪」或以「詐術」、「直接或間接獲得金錢或其他物質利
    益而犯罪之牟利性」等要件。又參諸組織犯罪防制條例於85
    年12月11日制訂時，該條例第3條之立法理由「參考刑法第
    一百五十四條及外國立法例，將參加犯罪組織之行為，認定
    為具預備犯性質之犯罪。且將刑法必要共犯之首謀及參與犯
    罪組織之犯行，針對現行犯罪組織之複雜性，擴張其概念，
    使及於發起、主持、操縱、指揮等不同層次之犯行，均予規
    範處罰，以收遏制之效。」，可認組織犯罪防制條例第3條
    第1項雖區分為「發起、主持、操縱、指揮」與「參與」等
    行為態樣而異其處罰之法定刑度，僅係考量加入各該犯罪組
    織之成員所擔負行為不同，所彰顯之可非難程度有異所致，
    「發起、主持、操縱、指揮」等行為係屬可非難程度較高之
    參與犯罪組織行為，而使發起、主持、操縱、指揮犯罪組織
    者需受較重之處罰，是行為人已加入犯罪組織，不問其所擔
    負行為為發起、主持、操縱、指揮，或與發起、主持、操縱
    、指揮等行為無涉之單純參與，在未經自首或有其他積極事
    實足以認已脫離或解散該組織之前，其違法行為仍繼續存在
    ，即為行為之繼續，屬單純一罪，至行為終了時，仍論為一
    罪。而行為之處罰，以行為時之法律有明文規定者為限，刑
    法第1條定有明文。而組織犯罪防制條例於被告范峻林、楊
    婉伊加入包括劉豈銘、「調度哥」之本案詐欺集團之初，關
    於犯罪組織之手段態樣並未包含「詐術」之性質，係該條例
    於106年4月21日生效施行後，犯罪手段態樣具有詐術性質之
    犯罪組織始受組織犯罪防制條例之規範，則被告范峻林、楊
    婉伊於106年2月間起加入本案詐欺集團，至本案最後犯罪行
    為即附表肆編號十五、十六之106年4月19日間，除另有具體
    參與對於特定被害人之詐欺取財過程，而須依刑法第339條
    之4之加重詐欺取財罪加以處罰外，基於「罪刑法定原則」
    ，並不得將嗣後始擴張範圍及於具有「詐術」性質手段態樣
    之犯罪組織規範溯及適用。且查無其他積極證據足資證明被
    告范峻林、楊婉伊，參與詐欺集團組織有何常習性、暴力性
    或脅迫性等合於組織犯罪防制條例第2條規定之構成要件，
    本應就此部分為無罪之諭知，惟此部分與上開論罪科刑部分
    ，關於被告范峻林、楊婉伊所為於附表參編號一所示之三人
    以上加重詐欺取財與參與犯罪組織間，亦有想像競合之裁判
    上一罪關係，爰不另為無罪之諭知。
丙、無罪部分
壹、公訴意旨略以：被告范峻林就如附表肆編號九、被告楊婉伊
    就如附表肆編號一至六、九至十六所示部分，竟各意圖為自
    己不法之所有，基於三人以上共同犯詐欺取財之犯意聯絡，
    於附表肆上開各編號詐欺時間、方式欄所示時間，由詐欺集
    團之成年成員向附表肆上開各編號所示之被害人、告訴人，
    以如附表肆上開各編號之詐欺時間、方式欄所示內容施以詐
    術，致其等陷於錯誤，分別於附表肆上開各編號之被害人、
    告訴人匯入金額欄所示時間匯款後，再由詐欺集團某成年成
    員通知被告范峻林於附表肆上開各編號之被告領款時間、地
    點與金額欄所示時間、地點提領款項，故該部分犯行，同涉
    犯刑法第339條之4第1項第2款三人以上共同犯詐欺取財罪嫌
    等語。
貳、按起訴事實應依證據認定之，無證據不得認定起訴事實；不
    能證明被告犯罪者，應諭知無罪之判決，此觀刑事訴訟法第
    154條第2項、第301條第1項即明。檢察官就被告犯罪事實，
    應負舉證責任，並指出證明之方法，刑事訴訟法第161條第1
     項定有明文。故檢察官對於起訴之犯罪事實，應負提出證
    據及說服之實質舉證責任。倘其所提出之證據，不足為被告
    有罪之積極證明，或其指出證明之方法，無從說服法院以形
    成被告有罪之心證，基於無罪推定之原則，自應為被告無罪
    判決之諭知（最高法院92年台上字第128號判決參照）。
參、公訴意旨認被告范峻林就如附表肆編號九、被告楊婉伊就如
    附表肆編號一至六、九至十六所示部分，均涉犯刑法第339
    條之4第1項第2款三人以上共同犯詐欺取財罪嫌，無非係以
    被告范峻林、楊婉伊、另案被告劉豈銘於警詢及偵查中之供
    述、告訴人徐孟羚、陳俊傑、陳威齊、郭苓妤、郭筱薇、石
    雅茹、羅喬鴻、李冠德、林榮泓、被害人鄭曜祥、黃國豪、
    王伯崴、張瀚文、莊閔存於警詢之證述、匯款憑證、存摺影
    本、監視器錄影畫面等證據，為其主要論據。
肆、經查，告訴人徐孟羚、陳俊傑、陳威齊、郭苓妤、郭筱薇、
    石雅茹、羅喬鴻、李冠德、林榮泓、被害人鄭曜祥、黃國豪
    、王伯崴、張瀚文、莊閔存遭本案詐欺集團某成年成員以電
    話聯繫，向其等佯稱如附表肆編號一至六、九至十六之詐欺
    時間、方式欄所示內容，致其等陷於錯誤，分別於附表肆編
    號一至六、九至十六之被害人、告訴人匯入金額欄所示時間
    為匯款等節，其中附表肆編號一、三至六、十至十六已有如
    甲、有罪部分所示證據在卷可稽，並經本院認定如前；至附
    表肆編號九部分之客觀事實，亦為被告范峻林、楊婉伊所不
    爭執（見本院卷一第240至241頁、第575頁），並有如附表
    肆編號九之相關證據資料欄所示之證據在卷可稽，此部分事
    實，已堪認定。從而，此部分應審酌者厥為：被告范峻林就
    如附表肆編號九、被告楊婉伊就如附表肆編號一至六、九至
    十六所示部分，有無參與、分擔本案詐欺集團之犯罪行為，
    茲分述如下：
一、被告范峻林就如附表肆編號九部分：
　　雖據被告范峻林於本院坦承有於106年3月2日9時49分許，自
    附表貳編號六之帳戶提款行為等語（見本院卷二第39頁、第
    350頁）。惟查，被害人莊閔存係於106年3月2日17時38分許
    匯入1萬3,000元至附表貳編號六之帳戶，並附表貳編號六之
    帳戶於被害人莊閔存匯款後並無提款紀錄，有附表貳編號六
    郵局帳戶客戶基本資料及歷史交易清單、台新銀行自動櫃員
    機交易明細表在卷可稽（見偵卷第87頁，本院卷一第363至3
    75頁）。可知被告范峻林提款時間乃早於被害人莊閔存匯款
    時間，自非由被告范峻林負責提款被害人莊閔存匯入之款項
    。又此部分僅有附表肆編號九被害人之指述，然尚無從依該
    等證述知悉係由何人所提領，僅能證明附表肆編號九被害人
    確遭本案詐欺集團某成年成員詐欺而匯款至附表貳編號六之
    帳戶，則就被告范峻林提領被害人莊閔存附表貳編號六所示
    帳戶之款項乙節，別無其他積極證據足以補強之情形下，自
    難從以被告范峻林曾參與分擔劉豈銘、「調度哥」等人所屬
    詐欺集團詐欺附表參、附表肆編號一、三至六、十至十六部
    分之提款行為，率而推認就附表肆編號九部分，同得以加重
    詐欺取財罪相繩。
二、被告楊婉伊就如附表肆編號一至六、九至十六之部分：
　　依起訴書犯罪事實欄記載范峻林、楊婉伊、劉豈銘及「調度
    哥」之詐欺集團，由范峻林提領起訴書附表二之款項，並由
    范峻林指揮楊婉伊提領起訴書附表三之款項，而上開附表肆
    編號一至六、九至十六均係記載於起訴書附表二。且查被告
    楊婉伊於偵訊中供稱：於106年2月17日擔任詐欺集團之車手
    ，范峻林是車手頭，由范峻林拿提款卡給我並向我收款提領
    款項等語（見偵卷第172頁背面）。是被告楊婉伊僅為受被
    告范峻林指揮之車手，尚難認定被告楊婉伊對被告范峻林之
    犯行均知悉，且觀之附表肆編號一至六、九至十六之106年2
    月19日、同年2月20日、同年3月2日、同年4月18日、同年4
    月19日之自動櫃員機監視器錄影影像擷取照片（見偵卷第9
    至21頁），係拍攝被告范峻林之提款行為，並未有拍攝被告
    楊婉伊之提款行為。此外，卷內並無證人或共犯指證被告楊
    婉伊確有參與附表肆編號一至六、九至十六之詐欺行為，復
    無證據證明被告楊婉伊有參與、分擔，抑或就與附表肆編號
    一至六、九至十六之施以詐欺行為之人有犯意聯絡及行為分
    擔，自未能逕認被告楊婉伊有參與此部分犯罪，且難從以被
    告楊婉伊曾參與分擔被告范峻林、劉豈銘、「調度哥」等人
    所屬詐欺集團詐欺附表參之提款行為，率而推認就附表肆編
    號一至六、九至十六部分，同得以加重詐欺取財罪相繩。　
伍、綜上所述，上開部分依檢察官所提出之證據，尚不足以證明
    被告范峻林有公訴意旨如附表肆編號九之犯行；被告楊婉伊
    有公訴意旨如附表肆編號一至六、九至十六之犯行，而檢察
    官既無法為充足之舉證，無從說服本院以形成被告范峻林、
    楊婉伊此部分有罪之心證，本院本於「罪證有疑、利於被告
    」之原則，自應為有利於被告之認定，本案不能證明被告范
    峻林、楊婉伊此部分犯罪，依法自應為無罪之諭知，以昭審
    慎。
丁、公訴不受理部分
壹、公訴意旨略以：被告范峻林就如附表肆編號二、七、八；被
    告楊婉伊就如附表肆編號七、八所示部分，竟意圖為自己不
    法之所有，基於三人以上共同犯詐欺取財之犯意聯絡，於附
    表肆上開各編號詐欺時間、方式欄所示時間，由詐欺集團之
    成年成員向附表肆上開各編號所示之被害人、告訴人，施以
    如附表肆上開各編號之詐欺時間、方式欄所示詐術，致其等
    陷於錯誤，分別於附表肆上開各編號之被害人、告訴人匯入
    金額欄所示時間匯款後，由詐欺集團某成年成員通知被告范
    峻林於附表肆上開各編號之被告領款時間、地點與金額欄所
    示時間、地點提領款項，故該部分犯行，同涉犯刑法第339
    條之4第1項第2款三人以上共同犯詐欺取財罪嫌等語。
貳、按同一案件繫屬於有管轄權之數法院者，由繫屬在先之法院
    審判之，不得審判之法院應諭知不受理之判決，並得不經言
    詞辯論為之，刑事訴訟法第8條、第303條第7款、第307條分
    別定有明文。又所謂「同一案件」，乃指前後案件之被告及
    犯罪事實俱相同者而言，既經合法提起公訴或自訴發生訴訟
    繫屬，即成為法院審判之對象，而須依刑事訴訟程序，以裁
    判確定其具體刑罰權之有無及範圍，自不容許重複起訴，檢
    察官就同一事實無論其為先後兩次起訴或在一個起訴書內重
    複追訴，法院均應就重行起訴之同一事實部分諭知不受理之
    判決，以免法院對僅有同一刑罰權之案件，先後為重複之裁
    判，或更使被告遭受二重處罰之危險，此為刑事訴訟法上「
    一事不再理原則」。且按詐欺取財罪係為保護個人之財產法
    益而設，行為人罪數之計算，應依遭受詐欺之被害人人數計
    算。復衡以受詐騙之人未必僅有一次匯款紀錄，而在同一次
    遭受詐騙過程中，亦有單一被害人將一個或多個帳戶內之款
    項，分散轉帳匯款入詐欺正犯指示之多個帳戶，或先後一日
    、多日一再匯款至同一帳戶者。是以同一被害人雖有數次交
    款行為，惟此係各詐欺取財行為，使被害人分次交付財物之
    結果，應只成立一加重詐欺取財罪。
參、經查，被告范峻林、楊婉伊因與劉豈銘、「調度哥」等人所
    屬詐欺集團，共同意圖為自己不法之所有，基於三人以上共
    同詐欺取財之犯意聯絡，由被告范峻林擔任負責提領款項之
    車手，被告范峻林提領如附表肆編號二、七、八之被告領款
    時間、地點與金額欄所示之款項，對如附表肆編號二、七、
    八之被害人、告訴人之加重詐欺取財犯行；被告楊婉伊就如
    附表肆編號七、八之被告領款時間、地點與金額欄所示之款
    項，對如附表肆編號七、八之被害人、告訴人之加重詐欺取
    財犯行，就上開同一事實，業經臺灣臺東地方檢察署檢察官
    以106年度偵字第1384號等起訴，於107年12月7日繫屬於臺
    灣臺東地方法院等節，有被告范峻林、楊婉伊之臺灣高等法
    院被告前案紀錄表、前開案號起訴書可參（見本院卷二第31
    至114頁、第368頁、第380頁；附表肆編號二、七、八即各
    為該起訴書附表一編號38、179、27）。而本案係於107年12
    月24日方繫屬在本院一情，有臺灣臺北地方檢察署107年12
    月24日北檢泰能106偵24473字第1079112200號函上之本院收
    文戳附卷可憑（見本院107年度審訴字第1284號卷第7頁），
    則就被告范峻林就附表肆編號二、七、八之被害人、告訴人
    所為三人以上共同犯詐欺取財犯行罪嫌部分；被告楊婉伊就
    附表肆編號七、八之被害人、告訴人所為三人以上共同犯詐
    欺取財犯行罪嫌部分，揆之上開意旨，自屬事實上與裁判上
    一罪之同一案件重複起訴，故由繫屬在後之本院就此部分諭
    知公訴不受理。
據上論斷，應依刑事訴訟法第299條第1項前段、第301條第1項前
段、第303條第7款，刑法第28條、第339條之4第1項第2款、第2
項、第25條第2項、第51條第5款、第38條之1第1項前段、第3項
，刑法施行法第1條之1第1項，判決如主文。
本案經檢察官劉文婷提起公訴，由檢察官陳思荔、吳秋瑩、林秀
濤、陳國安到庭執行職務。
中　　華　　民　　國　　109 　年　　5 　　月　　28　　日
　　　　　　　　　刑事第四庭    審判長法　官  陳柏宇
　　　　　　　　　　
　　　　　　　　　                    法  官  陳彥君
　　　　　　　　　
　　　　　　　　　                    法  官  吳明蒼
上正本證明與原本無異。 
如不服本判決應於收受送達後20日內向本院提出上訴書狀，並應
敘述具體理由；其未敘述上訴理由者，應於上訴期間屆滿後20日
內向本院補提理由書（均須按他造當事人之人數附繕本）「切勿
逕送上級法院」。告訴人或被害人如對於本判決不服者，應具備
理由請求檢察官上訴，其上訴期間之計算係以檢察官收受判決正
本之日期為準。 
　　　　　　　　　　　　　　　　書記官　陳韻宇
中　　華　　民　　國　　109 　年　　5 　　月　　29　　日
附錄本案論罪科刑法條全文：
中華民國刑法第339條之4
犯第339條詐欺罪而有下列情形之一者，處1年以上7年以下有期
徒刑，得併科1百萬元以下罰金：
一、冒用政府機關或公務員名義犯之。
二、三人以上共同犯之。
三、以廣播電視、電子通訊、網際網路或其他媒體等傳播工具，
    對公眾散布而犯之。
前項之未遂犯罰之。
附表壹：
編號 犯罪事實 主文（主刑部分） 一 本判決事實欄一之附表參編號一（即起訴書附表一編號1） 范峻林犯三人以上共同詐欺取財罪，處有期徒刑壹年壹月。 二 本判決事實欄一之附表參編號二（即起訴書附表一編號2） 范峻林犯三人以上共同詐欺取財未遂罪，處有期徒刑柒月。 三 本判決事實欄一之附表參編號三（即起訴書附表一編號3） 范峻林犯三人以上共同詐欺取財罪，處有期徒刑壹年壹月。 四 本判決事實欄二之附表肆編號一（即起訴書附表一編號4） 范峻林犯三人以上共同詐欺取財罪，處有期徒刑壹年貳月。 五 本判決事實欄二之附表肆編號三（即起訴書附表一編號6） 范峻林犯三人以上共同詐欺取財罪，處有期徒刑壹年貳月。 六 本判決事實欄二之附表肆編號四（即起訴書附表一編號7） 范峻林犯三人以上共同詐欺取財罪，處有期徒刑壹年貳月。 七 本判決事實欄二之附表肆編號五（即起訴書附表一編號8） 范峻林犯三人以上共同詐欺取財罪，處有期徒刑壹年壹月。 八 本判決事實欄二之附表肆編號六（即起訴書附表一編號9） 范峻林犯三人以上共同詐欺取財罪，處有期徒刑壹年貳月。 九 本判決事實欄二之附表肆編號十（即起訴書附表一編號13） 范峻林犯三人以上共同詐欺取財罪，處有期徒刑壹年壹月。 十 本判決事實欄二之附表肆編號十一（即起訴書附表一編號14） 范峻林犯三人以上共同詐欺取財罪，處有期徒刑壹年壹月。 十一 本判決事實欄二之附表肆編號十二（即起訴書附表一編號15） 范峻林犯三人以上共同詐欺取財罪，處有期徒刑壹年壹月。 十二 本判決事實欄二之附表肆編號十三（即起訴書附表一編號16） 范峻林犯三人以上共同詐欺取財罪，處有期徒刑壹年貳月。 十三 本判決事實欄二之附表肆編號十四（即起訴書附表一編號17） 范峻林犯三人以上共同詐欺取財罪，處有期徒刑壹年壹月。 十四 本判決事實欄二之附表肆編號十五（即起訴書附表一編號18） 范峻林犯三人以上共同詐欺取財罪，處有期徒刑壹年壹月。 十五 本判決事實欄二之附表肆編號十六（即起訴書附表一編號19） 范峻林犯三人以上共同詐欺取財罪，處有期徒刑壹年貳月。 十六 本判決事實欄一之附表參編號一（即起訴書附表一編號1） 楊婉伊犯三人以上共同詐欺取財罪，處有期徒刑壹年壹月。 十七 本判決事實欄一之附表參編號二（即起訴書附表一編號2） 楊婉伊犯三人以上共同詐欺取財未遂罪，處有期徒刑柒月。 十八 本判決事實欄一之附表參編號三（即起訴書附表一編號3） 楊婉伊犯三人以上共同詐欺取財罪，處有期徒刑壹年壹月。 

附表貳：
編號 申設人 銀行金融機構 帳號 一 林俊宏 渣打銀行 00000000000000 二 劉冠武 玉山銀行 0000000000000 三 張玉英 玉山銀行 0000000000000 四 林懋文 台新銀行 00000000000000 五 吳正國 臺灣銀行 000000000000 六 林懋文 郵局帳號 00000000000000 七 黃澤暄 彰化銀行 00000000000000 八 施冠廷 郵局帳號 00000000000000 九 許嘉和 郵局帳號 00000000000000 

附表參：
編號 被害人、告訴人 詐欺時間、方式 被害人、告訴人匯入金額（新臺幣） 被告領款時間、地點與金額（新臺幣） 相關證據資料 應沒收犯罪所得金額（新臺幣；元以下採四捨五入法） 一 廖偉廷（告訴人） 詐欺集團成員於106年2月17日19時18分許，以電話聯繫廖偉廷，自稱係網路拍賣之服務人員，誆稱廖偉廷之前在網路購買手機殼時，因內部人員設定帳戶發生錯誤，需要廖偉廷操作ATM以取消設定為由，致廖偉廷陷於錯誤。 於106年2月17日20時19分許，匯款29,985元至詐欺集團指定之附表貳編號九之帳戶，共2萬9,985元。 ⒈於106年2月17日20時25分許，在臺北市○○區○○街0段00號萊爾富超商北市萬寧店自動櫃員機，自附表貳編號九之帳戶領款3萬元。 ⒉於106年2月17日20時34分許，在臺北市○○區○○○路00號統一超商新寧南門市自動櫃員機，自附表貳編號九之帳戶領款2萬元。 ⒊於106年2月17日22時52分許，在臺北市○○區○○街0段00號國泰世華商業銀行西門分行自動櫃員機，自附表貳編號九之帳戶領款9,000元。  ⒈告訴人廖偉廷警詢（見106年度偵字第24473號卷第49至50頁背面） ⒉中國信託銀行自動櫃員機交易明細表（見106年度偵字第24473號卷第51頁） ⒊中華郵政108年7月3日函附之交易明細（見108年度訴字第79號卷一第363至375 頁） ⒈范峻林犯 罪所得1,199元（29985×0.04） ⒉楊婉伊犯罪所得600元（29985×0.02） 二 陳靖婷（告訴人） 詐欺集團成員於106年2月17日18時37分許，以電話聯繫陳靖婷，自稱係網路賣家，誆稱陳靖婷之前在網路購買手機殼時，因內部人員設定帳戶發生錯誤，導致重複下單12筆，需由銀行人員協助取消設定為由，致陳靖婷陷於錯誤。 於106年2月17日20時5分許，匯款3萬元至詐欺集團指定之附表貳編號九之帳戶，因轉帳失敗致無法匯款完成。  ⒈告訴人陳靖婷警詢（見106年度偵字第24473號卷第52至54頁） ⒉國泰世華銀行自動櫃員機交易明細表（見106年度偵字第24473號卷第55頁） ⒊中華郵政108年7月3日函附之交易明細（見108年度訴字第79號卷一第363至375 頁） 不計入本案犯罪所得 三 魏湘樺（告訴人） 詐欺集團成員於106年2月17日20時10分許，以電話聯繫魏湘樺，自稱係網路賣家，誆稱魏湘樺之前在網路購物時，因內部人員設定錯誤，導致每月會從魏湘樺帳戶扣款6,000元，需由郵局人員協助取消設定為由，致魏湘樺陷於錯誤。 於106年2月17日20時28分許，匯款20,012元至詐欺集團指定之附表貳編號九之帳戶，共2萬0,012元。  1.告訴人魏湘樺警詢（見106年度偵字第24473號卷第56至57頁） 2.郵政自動櫃員機交易明細表（見106年度偵字第24473號卷第58頁） 3.中華郵政108年7月3日函附之交易明細（見108年度訴字第79號卷一第363至375 頁） ⒈范峻林犯 罪所得800元（20012×0.04） ⒉楊婉伊犯罪所得400元（20012×0.02） 

附表肆：
編號 被害人、告訴人 詐欺時間、方式 被害人、告訴人匯入金額（新臺幣） 被告領款時間、地點與金額（新臺幣） 相關證據資料 應沒收犯罪所得金額（新臺幣；元以下採四捨五入法） 一 徐孟羚（告訴人） 詐欺集團成員於106年2月19日18時30分許，以電話聯繫徐孟羚，自稱係網路賣家，誆稱徐孟羚之前在網路購物時，因內部人員設定發生錯誤，需要徐孟羚操作ATM以解除分期付款設定為由，致徐孟羚陷於錯誤。 於106年2月19日18時50分許、19時1分許、19時12分許、19時51分許，匯款2萬9,989元、2萬9,985元、2萬9,989元、1萬1,012元至附表貳編號一之帳戶，共10萬0,975元。 ⒈於106年2月19日18時58分、18時59分許，在臺北市○○區○○街0段00號之統一超商新起門市自動櫃員機，自附表貳編號一之帳戶領款2萬元、1萬1,000元。 ⒉於106年2月19日19時6分、19時7分、19時8分、19時9分許，在臺北市○○區○○街0段00號之中國信託商業銀行萬華分行自動櫃員機，自附表貳編號一之帳戶領款2萬元、2萬元、2萬元、2萬元、1萬元。 ⒊於106年2月19日19時18分、19時19分許，在臺北市○○區○○街000號之全家超商昆明門市自動櫃員機，自附表貳編號一之帳戶領款2萬元、1萬元。 ⒋於106年2月19日19時56分、19時58分許，在臺北市○○區○○街0段00號之國泰世華商業銀行西門分行自動櫃員機，自附表貳編號一之帳戶領款1萬1,000元、600元。 ⒌於106年2月19日20時12分、20時13分許，在臺北市○○區○○街0段00號之中國信託商業銀行萬華分行自動櫃員機，自附表貳編號一之帳戶領款2萬元、1萬元。 ⒍於106年2月19日20時18分許，在臺北市○○區○○街0 段00號之國泰世華商業銀行西門分行自動櫃員機，自附表貳編號一帳戶領款5,000 元。 ⒈告訴人徐孟羚警詢（見106年度偵字第24473號卷第59至61頁） ⒉中國信託銀行及台新銀行自動櫃員機交易明細表（見106年度偵字第24473號卷第62頁） ⒊渣打銀行108 年6 月28日函附之交易明細（見108年度訴字第79號卷一第337至347頁） 被告范峻林犯罪所得6,058元（100975×0.06） 二 陳俊傑（告訴人） 詐欺集團成員於106年2月19日18時45分許，以電話聯繫陳俊傑，自稱係網路賣家，誆稱陳俊傑之前在網路購買手機套時，因內部人員設定發生錯誤，需要陳俊傑操作ATM以解除分期付款設定為由，致陳俊傑陷於錯誤。 於106年2月19日19時3分許、20時7分許，匯款29,989元、29,985元至附表貳編號一之帳戶，共5萬9,974元。  ⒈告訴人陳俊傑警詢（見106年度偵字第24473號卷第63至64頁背面） ⒉中國信託銀行及遠東國際商業銀行自動櫃員機交易明細表（見106年度偵字第24473號卷第65頁至同頁背面） ⒊渣打銀行108年6月28日函附之交易明細（見108年度訴字第79號卷一第337至347頁） 不計入本案犯罪所得 三 鄭曜祥（被害人） 詐欺集團成員於106年2月19日18時36分許，以電話聯繫鄭曜祥，自稱係網路賣家客服，誆稱鄭曜祥之前在網路購買手機殼時，因內部人員設定發生錯誤，需由郵局人員協助取消設定為由，致鄭曜祥陷於錯誤。 於106年2月19日20時33分許、20時40分許、20時51分許，匯款29,985元、29,985元、26,985元至詐欺集團指定之附表貳編號二之帳戶，共8萬6,955元。 ⒈於106 年2 月19日20時21分、20時22分許，在臺北市○○區○○街0 段00號之國泰世華商業銀行西門分行自動櫃員機，自附表貳編號二之帳戶領款2萬元、1萬元。 ⒉於106年2月19日20時41分、20時42分、20時43分許，在臺北市○○區○○街0段00號之統一超商新起門市自動櫃員機，自附表貳編號二之帳戶領款2萬元、2萬元、2萬元、3,000元。 ⒊於106年2月19日21時3分、21時4分許，在臺北市○○區○○街000號之臺北漢中街郵局自動櫃員機，自附表貳編號二之帳戶領款2萬元、1萬7,800元。 ⒈被害人鄭曜祥警詢（見106年度偵字第24473號卷第66至67頁） ⒉台新銀行及中國信託銀行自動櫃員機交易明細表（見106年度偵字第24473號卷第68頁） ⒊玉山銀行108年7月1日函附之交易明細（見108 年度訴字第79號卷一第349至355 頁） 被告范峻林犯罪所得5,217元（86955×0.06） 四 黃國豪（被害人） 詐欺集團成員於106年2月20日20時6分許，以電話聯繫黃國豪，自稱係網路賣家客服，誆稱黃國豪之前在網路購買手機殼時，因內部人員設定發生錯誤，需要黃國豪操作ATM 以解除分期付款設定為由，致黃國豪陷於錯誤。 於106年2月20日21時9分許，匯款29,985元至詐欺集團指定之附表貳編號三之帳戶，共2萬9,985元。 ⒈於106年2月20日20時59分、21時0分、21時2分、21時3分許，在臺北市○○區○○街0段00號之統一超商武昌門市自動櫃員機，自附表貳編號三之帳戶領款2萬元、9,000元、2萬元、1萬元。 ⒉於106年2月20日21時13分、21時14分許，在臺北市○○區○○街0 段00號之全家超商萬中門市自動櫃員機，自附表貳編號三之帳戶領款2 萬元、2萬元、2萬元。 ⒊於106年2月20日21時58分、21時59分許，在臺北市○○區○○○路00號之第一商業銀行西門分行自動櫃員機，自附表貳編號三之帳戶領款2萬元、1萬元。 ⒈被害人黃國豪警詢（見106年度偵字第24473號卷第69頁暨其背面） ⒉彰化銀行自動櫃員機交易明細表（見106年度偵字第24473號卷第70頁） ⒊玉山銀行108年7月1日函附之交易明細（見108 年度訴字第79號卷一第349至355 頁） 被告范峻林犯罪所得1,799元（29985×0.06）   五 王伯崴（被害人） 詐欺集團成員於106年2月20日21時許，以電話聯繫王伯崴，自稱係網路賣家，誆稱王伯崴之前在網路購買鏡頭貼時，因內部人員設定發生錯誤，需由郵局人員協助取消設定為由，致王伯崴陷於錯誤。 於106年2月20日21時許，匯款29,985元至詐欺集團指定之附表貳編號三之帳戶，共2萬9,985元。  ⒈被害人王伯崴警詢（見106年度偵字第24473號卷第71至72頁） ⒉郵局存摺內頁影本（見106年度偵字第24473 號卷第72頁背面） ⒊玉山銀行108年7月1日函附之交易明細（見108 年度訴字第79號卷一第349至355 頁） 被告范峻林犯罪所得1,799元（29985×0.06） 六 張瀚文（被害人） 詐欺集團成員於106年2月20日，以電話聯繫張瀚文，自稱係國泰世華商業銀行客服人員，向張瀚文佯稱要協助其取消交易，需要張瀚文操作ATM為由，致張瀚文陷於錯誤。 於106 年2 月20日20時58分許、21時10分許、21時55分許，匯款29,123元、29,985元、29,985元至詐欺集團指定之附表貳編號三之帳戶，共8萬9,093元。  ⒈被害人張瀚文警詢（見106年度偵字第24473號卷第74至75頁背面） ⒉中國信託銀行及國泰世華銀行自動櫃員機交易明細表（106年度偵字第24473號卷第76頁） ⒊玉山銀行108年7 月1日函附之交易明細（見108年度訴字第79號卷一第349至355頁） 被告范峻林犯罪所得5,342元（89030×0.06）  七 朱振綸（告訴人） 詐欺集團成員於106年3 月2 日14時38分許，自稱「Junhan Shang」透過臉書社群網站聯繫朱振綸，向朱振綸佯稱欲以16,000元之價金出售iPhone 6S手機等語，致朱振綸信以為真而陷於錯誤。 於106年3月2日，匯款16,000元至詐欺集團指定之附表貳編號四之帳戶，共1萬6,000元。 於106年3月2日15時21分許，在臺北市○○區○○街000號之全家超商昆明門市自動櫃員機，自附表貳編號四之帳戶領款1萬6,000元。 ⒈告訴人朱振綸警詢（見106年度偵字第24473號卷第82至83頁） ⒉台新銀行108年7 月11日函附交易明細（見108年度訴字第79號卷一第383至384 頁） 不計入本案犯罪所得 八 楊晉傑（告訴人） 詐欺集團成員於106年2月27日21時8分許，以電話聯繫楊晉傑，自稱係網路賣家，誆稱楊晉傑之前在網路購買手機配件時，因內部人員設定發生錯誤，需由郵局人員協助取消設定為由，致楊晉傑陷於錯誤。 於106年3月1日13時25分許、13時46分許，匯款29,985元、29,985元至詐欺集團指定之附表貳編號五之帳戶，共5萬9,970元。 ⒈於106年3月1日13時37分、13時38分許，在臺北市○○區○○路0段000號之統一超商萬光門市自動櫃員機，自附表貳編號五之帳戶領款2萬元、1萬元。 ⒉於106年3月1日14時3分、14時5分許，在臺北市○○區○○路000巷00號之統一超商國雙門市自動櫃員機，自附表貳編號五之帳戶領款2萬元、1萬元。 ⒈告訴人楊晉傑警詢（見106年度偵字第24473號卷第77至78頁背面） ⒉中國信託銀行及第一銀行自動櫃員機交易明細表（見106年度偵字第24473號卷第80頁） ⒊臺灣銀行108 年6月28日函附之交易明細（見108年度訴字第79號卷一第325至330 頁） 不計入本案犯罪所得。 九 莊閔存（被害人） 詐欺集團成員於106年3月2日14時53分許，自稱「吳靜婷」透過臉書社群網站聯繫莊閔存，向莊閔存佯稱欲以13,000元之價金出售手機等語，致莊閔存信以為真而陷於錯誤。 於106年3月2日17時38分許，匯款13,000元至詐欺集團指定之附表貳編號六之帳戶，共1萬3,000元。 於106年3月2日9時49分許，在臺北市○○區○○街0 段00號之國泰世華商業銀行西門分行自動櫃員機，自附表貳編號六之帳戶領款2,700元。  ⒈被害人莊閔存警詢（見106年度偵字第24473號卷第86頁暨其背面） ⒉台新銀行自動櫃員機交易明細表（見106年度偵字第24473號卷第87頁） ⒊中華郵政股份有限公司108 年7月3 日函附之交易明細（見108年訴字第79號卷一第363至375頁） 不計入本案犯罪所得 十 陳威齊（告訴人） 詐欺集團成員於106年4月18日20時許，以電話聯繫陳威齊，自稱係網路賣家，誆稱陳威齊之前在網路訂購電影票時，因內部人員設定發生錯誤，需要陳威齊操作ATM 以解除分期付款設定為由，致陳威齊陷於錯誤。 於106年4月18日21時52分許、21時55分許，匯款16,558元、4,364元至詐欺集團指定之附表貳編號七之帳戶，共2萬0,922元。 ⒈於106年4月18日21時24分、21時25分許，在臺北市○○區○○路000號華南商業銀行雙園分行自動櫃員機，自附表貳編號七之帳戶領款2 萬元、2萬元。 ⒉於106年4月18日21時34分許，在臺北市○○區○○路000 號之臺北莒光郵局自動櫃員機，自附表貳編號七之帳戶領款2萬元。 ⒊於106年4月18日21時36分、21時37分許，在臺北市○○區○○路00號之統一超商萬華門市自動櫃員機，自附表貳編號七之帳戶領款2萬元、1萬5,000元。 ⒋於106 年4 月18日21時47分許，在臺北市○○區○○路000號之板信商業銀行萬大分行自動櫃員機，自附表貳編號七之帳戶領款1 萬1,000 元。 ⒌於106年4月18日22時1分許，在臺北市○○區○○街00號之統一超商萬長門市自動櫃員機，自附表貳編號七之帳戶領款2萬元。 ⒍於106年4月18日22時6分許，在臺北市○○區○○路000號之統一超商萬大門市自動櫃員機，自附表貳編號七之帳戶領款1萬7,000 元。 ⒎於106年4月18日23時55分許，在臺北市○○區○○路000號之板信商業銀行萬大分行自動櫃員機，自附表貳編號七之帳戶領款2,000 元。 ⒈告訴人陳威齊警詢（見106年度偵字第24473號卷第129至130頁） ⒉郵政自動櫃員機交易明細表（見106年度偵字第24473 號卷第131 頁） ⒊彰化銀行108年6月28日函附之交易明細（見108 年度訴字第79號卷一第357至362 頁） 被告范峻林犯罪所得1,255元（20922×0.06） 十一 郭芩妤（告訴人） 詐欺集團成員於106年4月18日20時7分許，以電話聯繫郭芩妤，自稱係網路賣家，誆稱郭芩妤之前在網路購物時，因內部人員設定發生錯誤，需由銀行人員協助取消設定為由，致郭芩妤陷於錯誤。 於106年4月18日23時40分許，匯款2,222元至詐欺集團指定之附表貳編號七之帳戶，共2,222元。  ⒈告訴人郭芩妤警詢（見106年度偵字第24473 號卷第132至133頁背面） ⒉中國信託銀行自動櫃員機交易明細表（見106年度偵字第24473號卷第134頁） ⒊彰化銀行108年6 月28日函附之交易明細（見108 年度訴字第7 9 號卷一第357 至362 頁） 被告范峻林犯罪所得114元（1894×0.06） 十二 郭筱薇（告訴人） 詐欺集團成員於106年4月18日21時許，以電話聯繫郭筱薇，自稱係華信航空客服人員，誆稱郭筱薇之前在網路訂購機票時，因內部人員設定發生錯誤，需由銀行人員協助取消設定為由，致郭筱薇陷於錯誤。 於106年4月18日21時39分許，匯款10,121元至詐欺集團指定之附表貳編號七之帳戶，共1萬0,121元。  ⒈告訴人郭筱薇警詢（見106年度偵字第24473號卷第135至136頁） ⒉彰化銀行108年6 月28日函附之交易明細（見108 年度訴字第79號卷一第357至362 頁） 被告范峻林犯罪所得607元（10121×0.06） 十三 石雅茹（告訴人） 詐欺集團成員於106年4月18日21時許，以電話聯繫石雅茹，自稱係網路賣家，誆稱石雅茹之前在網路購物時，因內部人員設定發生錯誤，需由銀行人員協助取消設定為由，致石雅茹陷於錯誤。 於106年4月18日21時13分許、21時15分許、21時23分許、21時26分許，匯款29,985元、29,985元、29,985元、5,985 元至詐欺集團指定之附表貳編號七之帳戶內，共9萬5,940元。  ⒈告訴人石雅茹警詢（見106年度偵字第24473號卷第137至138頁） ⒉彰化銀行108年6 月28日函附之交易明細（見108 年度訴字第79號卷一第357至362 頁） 被告范峻林犯罪所得5,756元（95940×0.06） 十四 羅喬鴻（告訴人） 詐欺集團成員於106年4月18日17時許，以電話聯繫羅喬鴻，自稱係台北富邦銀行專員，誆稱羅喬鴻之前在網路購物時，因內部人員設定發生錯誤，需要羅喬鴻操作ATM以解除分期付款設定為由，致羅喬鴻陷於錯誤。 於106年4月18日21時52分許，匯款16,123元至詐欺集團指定之附表貳編號七之帳戶，共1 萬6,123元。  ⒈告訴人羅喬鴻警詢（見106年度偵字第24473號卷第139至141頁） ⒉羅喬鴻太太所有台北富邦銀行帳戶之交易明細查詢（見106年度偵字第24473號卷第142頁） ⒊彰化銀行108年6 月28日函附之交易明細（見108 年度訴字第79 號卷一第357至362頁） 被告范峻林犯罪所得967元（16123×0.06） 十五 李冠德（告訴人） 詐欺集團成員於106年4月19日16時35分許，以電話聯繫李冠德，自稱係網路賣家客服，誆稱李冠德之前在網路購買手機殼時，因內部人員設定發生錯誤，需由銀行人員協助取消設定為由，致李冠德陷於錯誤。 於106年4月19日19時21分許，匯款29,985元至詐欺集團指定之附表貳編號八之帳戶，共2萬9,985元。 ⒈於106年4月19日19時6分許，在臺北市○○區○○街000○000號之臺北東園郵局自動櫃員機，自附表貳編號八之帳戶領款6萬元。 ⒉於106年4月19日19時15分許，在臺北市○○區○○街000○000號之臺北東園郵局自動櫃員機，自附表貳編號八之帳戶領款5萬7,000元。 ⒊於106年4月19日19時26分、19時28分許，在臺北市○○區○○路000號之華南商業銀行雙園分行自動櫃員機，自附表貳編號八之帳戶領款2萬元、1 萬0,900元。 ⒈告訴人李冠德警詢（見106年度偵字第24473號卷第143至144頁） ⒉台新銀行自動櫃員機交易明細表（見106年度偵字第24473號卷第145頁） ⒊中華郵政108 年7 月3 日函附之交易明細（見108 年度訴字第7 9 號卷一第363 至375 頁） 被告范峻林犯罪所得1,799元（29985×0.06） 十六 林榮泓（告訴人） 詐欺集團成員於106年4月19日17時32分許，以電話聯繫林榮泓，自稱係網路賣家，誆稱林榮泓之前在網路購買手機殼時，因內部人員設定發生錯誤，需由郵局人員協助取消設定為由，致林榮泓陷於錯誤。 於106年4月19日18時59分許、19時9分許，匯款29,985元、27,985元至詐欺集團指定之附表貳編號八之帳戶，共5萬7,970元。  ⒈告訴人林榮泓警詢（見106年度偵字第24473號卷第146至148頁） ⒉中國信託銀行及台新銀行自動櫃員機交易明細表（見106年度偵字第24473 號卷第149頁） ⒊中華郵政108年7 月3日函附之交易明細（見108 年度訴字第79 號卷一第363至375頁） 被告范峻林犯罪所得3,478元（57970×0.06） 

附表伍：
編號 被告姓名 犯罪所得 一 范峻林 未扣案犯罪所得新臺幣參萬陸仟壹佰玖拾元沒收，於全部或一部不能沒收或不宜執行沒收時，追徵其價額。 二 楊婉伊 未扣案犯罪所得新臺幣壹仟元沒收，於全部或一部不能沒收或不宜執行沒收時，追徵其價額。